最高法院刑事判決　　　　　　九十六年度台上字第二四七七號
上　訴　人　甲○○
　　　　　　乙○○
上列上訴人等因違反槍砲彈藥刀械管制條例案件，不服台灣高等
法院台中分院中華民國九十五年十二月二十六日第二審判決（九
十五年度上訴字第二六九六號，起訴案號：台灣彰化地方法院檢
察署九十四年度偵字第三四六四號），提起上訴，本院判決如下
：
    主  文
上訴駁回。
    理  由
一上訴人甲○○部分：
按刑事訴訟法第三百七十七條規定，上訴於第三審法院，非以判
決違背法令為理由，不得為之。是提起第三審上訴，應以原判決
違背法令為理由，係屬法定要件。如果上訴理由狀並未依據卷內
訴訟資料，具體指摘原判決不適用何種法則或如何適用不當，或
所指摘原判決違法情事，顯與法律規定得為第三審上訴理由之違
法情形，不相適合時，均應認其上訴為違背法律上之程式，予以
駁回。本件原判決維持第一審依想像競合犯關係從一重論處上訴
人甲○○未經許可，寄藏可發射子彈具有殺傷力之改造手槍罪刑
之判決，駁回其在第二審之上訴，已詳敘所憑之證據及認定之理
由，從形式上觀察，並無任何違背法令之處。查槍砲彈藥刀械管
制條例第十八條第一項減免其刑之規定，係以自首為前提。犯人
須在犯罪未發覺之前，向該管公務員告知其犯罪，而不逃避接受
裁判，方與自首之條件相符。而所謂發覺，並非以有偵查犯罪職
權之機關或人員確知其人犯罪無誤為必要，祇須有確切之根據，
對其發生嫌疑，將之列為偵查之對象，即得謂為已發覺。本件係
警方經檢察官指揮，依法實施通訊監察後，合理懷疑上訴人持有
槍彈，持法院核發之搜索票前往上訴人住處搜索，上訴人始供出
槍、彈藏放處所，並帶同警方起出槍、彈，僅能認係自白，與自
首之要件尚有不符，原判決已於理由內予以說明，經核於法並無
違誤。又量刑輕重，係屬事實審法院得依職權自由裁量之事項，
苟已斟酌刑法第五十七條各款所列情狀而未逾越法定刑度，不得
遽指為違法。原判決於量刑時，已就上訴人之品行、犯罪之動機
、目的、寄藏槍彈之數量、時間長短以及犯罪後態度等一切情狀
，予以綜合考量後，在法定刑內科處其刑，核屬量刑職權之合法
行使，不能任意指為違法。上訴意旨，對於原判決究竟如何違背
法令，並未依據卷內資料為具體之指摘，徒憑己見，對於原審前
述職權之行使，任意指摘，自非適法之第三審上訴理由，其上訴
違背法律上之程式，應予駁回。
二上訴人乙○○部分：
查第三審上訴書狀，應敘述上訴之理由，其未敘述者，得於提起
上訴後十日內補提理由書於原審法院，已逾上述期間，而於第三
審法院未判決前仍未提出上訴理由書狀者，第三審法院應以判決
駁回之，刑事訴訟法第三百八十二條第一項、第三百九十五條後
段規定甚明。本件上訴人乙○○因違反槍砲彈藥刀械管制條例案
件，不服原審判決，於民國九十六年一月十六日提起上訴，並未
敘述理由，迄今逾期已久，於本院未判決前仍未提出，依上開規
定其上訴自非合法，應予駁回。
據上論結，應依刑事訴訟法第三百九十五條，判決如主文。
中　　華　　民　　國　九十六　年    五  　月　  三    日
                      最高法院刑事第三庭
                          審判長法官  謝　家　鶴
                                法官  花　滿　堂
                                法官  陳　世　淙
                                法官  洪　佳　濱
                                法官  劉　介　民
      本件正本證明與原本無異
                                      書  記  官
中　　華　　民　　國　九十六　年　　五　　月　 十八 　日
                                                    m
